臺灣桃園地方法院刑事判決　　　　　　　　　　　　　九十年度簡上字第一一二號
　　上訴人
　　即被告　甲○○
右列被告因違反毒品危害防制條例案件，經檢察官於九十年二月十六日以八十九年度
毒偵字第五一七二號案件聲請簡易判決處刑，上訴人不服本院中壢簡易庭於九十年四
月三十日所為第一審刑事簡易判決，提起上訴，經本院管轄第二審合議庭審理，判決
如左：
    主  文
上訴駁回。
    事實及理由
一、本案經本院合議庭審理之結果，認第一審以被告即上訴人甲○○前於民國（下同
    ）八十七年間因違反麻醉藥品管理條例案件，經本院判處有期徒刑六月確定，並
    於八十八年三月二十五日執行完畢，復持有第一級毒品安非他命（下稱安非他命
    ）乙包（毛重零點六五一公克），經警於民國（下同）八十九年度九月二十三日
    十八時二十分許，在桃園縣中壢市○○路○段「龍岡郵局」前查獲，而扣得上開
    安非他命乙包在案，而犯有毒品危害防制條例第十一條第二項之持有第二級毒品
    罪，判處有期徒刑五月，並准以三百元折算一日易科罰金，扣案之上開安非他命
    乙包，亦宣告沒收銷燬之，經核其認事用法及量刑均無不當，應予維持，並引用
    第一審判決書記載之事實、證據及理由。
二、訊據被告固坦承於右揭時地持有上開安非他命乙包，經警當場查獲乙情，惟矢口
    否認右揭犯行，辯稱：上開安非他命乙包係司啟明寄放在伊處的，並非屬伊所有
    之物，且伊於收受時亦不知上開查獲之物，係屬安非他命，係遭警查獲扣案後，
    才知道其為安非他命云云。經查：被告於右揭時地自司啟明處收受持有上開安非
    他命乙包，而遭警於當場查獲乙情，業據被告迭次於警、偵訊中及本院審理時所
    供承不諱，核與證人司啟明於本院審理時證述之情節相符，復有扣案之上開安非
    他命乙包，且上開安非他命乙包，經送請行政院衛生署管制藥品管理局鑑定之結
    果，確係含有甲基安非他命成分，此亦有該局（９０）管檢字第９０５０４號檢
    驗成績書乙紙，在卷可稽，應堪認定。雖被告於本院審理時辯稱其於收受當時並
    不知上開乙包之物為安非他命云云，惟被告不僅前於八十二年、八十七年間，均
    曾因施用安非他命之犯行，先後經臺灣高等法院及本院判處有期徒刑五月、六月
    確定，並均經執行完畢在案，此有臺灣高等法院被告全國前案紀錄表乙份可佐，
    並為被告於本院審理時所不否認在卷，則被告焉有不知「安非他命」為何物之理
    ，且被告於右揭時地自司啟明處收受持有上開查獲之物時，若果不知悉其內為安
    非他命，焉有於警員到場時，即先逕將上開安非他命乙包丟棄上開現場地上，而
    遭警查獲扣押在案之可能，是被告此部分所辯，顯係事後卸責之詞，不足採信。
    綜上所述，第一審依上開事實之認定，並審酌被告為受前案執行完畢後五年內再
    犯有期徒刑以上本罪，為累犯，被告上開犯行之情節及其犯罪後態度等一切情狀
    ，量處有期徒刑五月，並准以三百元折算一日易科罰金，另扣案之上開安非他命
    乙包（毛重零點六五一公克）諭知沒收銷燬之處罰，經本院合議庭審理後，認為
    並無任何不當及違法之處，是上訴人仍執前詞，空言指摘云云，揆諸上述，顯無
    理由，應予駁回。
據上論斷，應依刑事訴訟法第四百五十五條之一第三項、第三百七十三條、第三百六
十八條，判決如主文。
本案經檢察官鄭重文到庭執行職務。
中      華      民      國      九十一    年     四     月  二十五    日
                          臺灣桃園地方法院刑事第四庭
                                      審判長  法  官  陳 世 宗
                                              法  官  游 士 珺
                                              法  官  林 晏 鵬
右正本證明與原本無異。
不得上訴。
                                              書記官  陳 青 瑜
中      華       民     國      九十一    年     四     月   二十六   日
附錄法條：毒品危害防制條例第十一條
持有第一級毒品者，處三年以下有期徒刑、拘役或新臺幣五萬元以下罰金。
持有第二級毒品者，處二年以下有期徒刑、拘役或新臺幣三萬元以下罰金。
持有專供製造或施用毒品之器具者，處一年以下有期徒刑、拘役或新臺幣一萬元以下
罰金。
